臺灣新北地方法院刑事判決
111年度審交訴字第135號
公  訴  人  臺灣新北地方檢察署檢察官
被      告  黎萬銓



選任辯護人  陳立曄律師
            陳君沛律師
            齊偉蓁律師
上列被告因過失致死案件，經檢察官提起公訴（111 年度偵字第
357 號），本院判決如下：
    主  文
黎萬銓犯過失致死罪，處有期徒刑陸月，如易科罰金，以新臺幣
壹仟元折算壹日。緩刑貳年。
    事實及理由
壹、查被告黎萬銓所犯係死刑、無期徒刑、最輕本刑為3 年以上
    有期徒刑以外之罪，其於準備程序就被訴事實為有罪之陳述
    ，經告知簡式審判程序之旨，並聽取其與辯護人及檢察官之
    意見後，本院認無不得或不宜改依簡式審判程序進行之處，
    爰依刑事訴訟法第273 條之1 第1 項、第284 條之1 之規定
    ，裁定進行簡式審判程序。
貳、本案犯罪事實、證據及應適用之法條，除下列事項應予補充
    外，餘均引用附件即檢察官起訴書之記載：
一、犯罪事實欄一之末，應補充「嗣經警到場處理時，黎萬銓留
    待現場，向警員坦承為肇事者，並接受其後裁判」。
二、補充「被告黎萬銓於111 年9 月1 日本院準備程序及審理時
    之自白（參本院卷附當日各該筆錄）」為證據。　　　　
叁、審酌被告為領有合格駕駛執照之人，在公用道路上駕駛車輛
    ，本應時時注意並遵守道路交通安全規則，以維護自身及其
    他用路人之生命、身體或財產之安全，卻於案發時地疏於注
    意車前狀況，因而造成本件交通事故，致被害人林神澤受有
    傷勢並因中樞神經性休克而死亡，造成難以回復結果，令被
    害人之家屬承受天人永隔之莫大哀痛，甚為不該，惟念其與
    被害人之繼承人成立調解，被告已履行調解條件，告訴人林
    本良於偵查中則表示同意法院給予被告緩刑等情，有新北市
    ○○區○○○○○000 ○○○○○0000號調解書影本、告訴人於民國111 
    年6 月7 日接受檢察官訊問之訊問筆錄各1 
　　份附卷可參（參111 年度偵字第357 號卷第60至61頁），兼
    衡被告之素行、教育程度、職業、家庭經濟與生活狀況、犯
    罪後始終坦認犯行，態度勉可等一切情況，量處如主文所示
    之刑，並諭知如易科罰金之折算標準，以資處罰。
肆、查被告本件以前無因故意犯罪而受有期徒刑以上刑之宣告之
    情，此觀卷附臺灣高等法院被告前案紀錄表1 份自明，素行
    良善，又其與被害人之繼承人成立調解，詳如前述，諒其經
    此刑事訴訟之偵審程序，當能知所警惕而無再犯之虞，本院
    認所宣告之刑以暫不執行為適當，併依刑法第74條第1 項第
    1 款之規定，諭知緩刑2 年，以啟自新。
伍、本判決係依刑事訴訟法第310 條之2 及第454 條所製作之簡
    化判決，依法僅需記載犯罪事實、證據名稱及應適用之法條
    ，並得以簡略方式為之，如認定之犯罪事實、證據及應適用
    之法條，與檢察官起訴書之記載相同者，得引用之，附此敘
    明。
據上論斷，應依刑事訴訟法第273 條之1 第1 項、第299 條第1
項前段、第310 條之2 、第454 條（本件依刑事判決精簡原則，
僅記載程序法條文），判決如主文。
本案經檢察官曾信傑偵查起訴，由檢察官陳炎辰到庭執行公訴。
中　　華　　民　　國    111   年 　  9  　月 　 20  　日
                刑事第二十四庭  法  官　李俊彥   
以上正本證明與原本無異。
如不服本判決，應於判決送達後20日內敘明上訴理由，向本院提
出上訴狀（應附繕本），上訴於臺灣高等法院。其未敘述上訴理
由者，應於上訴期間屆滿後20日內向本院補提理由書「切勿逕送
上級法院」。
                                書記官  林慈恩
中　　華　　民　　國　  111 　年　   9    月    20    日
附錄本判決論罪之法律條文：
中華民國刑法第276 條
因過失致人於死者，處5 年以下有期徒刑、拘役或50萬元以下罰
金。
--------------------------------------------------------
附件：
臺灣新北地方檢察署檢察官起訴書
                                      111年度偵字第357號
　　被　　　告　黎萬銓　男　27歲（民國00年0月00日生）
　　　　　　　　　　　　住○○市○鎮區○○街000巷00弄00
　　　　　　　　　　　　　號
　　　　　　　　　　　　居新北市○○區○○街000巷00號4樓
　　　　　　　　　　　　國民身分證統一編號：Z000000000號
上列被告因過失致死案件，已經偵查終結，認應提起公訴，茲將
犯罪事實及證據並所犯法條分敘如下：
　　　　犯罪事實
一、黎萬銓於民國110年11月27日3時40分許，騎乘車號000-000
    號普通重型機車，沿新北市三重區（下均同）國道路一段往
    新北市蘆洲區方向行駛，行經國道路一段與國道路一段85巷
    交岔口時，本應注意車前狀況，並隨時採取必要之安全措施
    ，而依當情天候雨、夜間有照明、柏油路面濕潤無缺陷、無
    障礙物，視距良好，並無不能注意之情形，竟疏未注意及此
    ，適有林神澤於上開設有號誌管制之交岔口，牽行自行車未
    依號誌橫越國道路一段，黎萬銓閃避不及，因而撞擊林神澤
    ，致林神澤倒地，受有外傷性顱內出血及顱骨骨折、左股骨
    骨折等傷害，經送醫急救，於同年月27日病危自動出院，因
    中樞神經性休克而死亡。
二、案經林本良訴由新北市政府警察局三重分局報告偵辦。
　　　　證據並所犯法條
一、證據清單及待證事實：
編號 證據名稱 待證事實 1 被告黎萬銓於警詢及偵查中之供述與自白 證明被告坦承有於上揭時、地，騎乘上開機車，未注意車前狀況，因而撞擊到其前方穿越馬路之被害人林神澤等事實。 2 證人即告訴人林本良之於偵查中之證述 證明被害人林神澤為其父親，而本件已與被告成立調解等事實。 3 道路交通事故現場圖、道路交通事故調查報告表（一）、（二）、當事人酒精測定紀錄表、自首情形記錄表、交通事故照片黏貼紀錄表、淡水馬偕紀念醫院乙種診斷證明書、死亡證明書、新北市立聯合醫院乙種診斷證明書、新光醫療財團法人新光吳火獅紀念醫院乙種診斷證明書、救護車派車單、路口監視器影像光碟、監視錄影擷取畫面（一）、（二）、本署相驗筆錄、檢驗報告書、相驗屍體證明書 ⑴證明被告有於上揭時、地，騎乘上開機車，未注意車前狀況，因而發生本件車禍事故之經過等事實。 ⑵佐證上開犯罪事實及被害人林神澤死亡結果與本件車禍間有相當因果關係之事實。 ⑶證明被告於行經本案肇事路口，並「無」闖紅燈之事實。 ⑷證明被害人林神澤於前揭犯罪事實欄所載時、地，與被告發生車禍後，經送醫急救，後仍不治死亡之事實。 4 新北市政府車輛行車事故鑑定會新北車鑑字第0000000號鑑定意見書 證明被害人林神澤，於設有號誌管制路口，牽行自行車未依號誌橫越道路，為肇事主因；被告駕駛普通重型機車，未注意車前狀況，為肇事次因等事實。 
二、核被告所為，係犯刑法第276條過失致死罪嫌。又被告犯罪
    後，於警方前往事故現場處理時，自承為肇事人，此有道路交
    通事故肇事人自首情形記錄表1紙在卷可稽，被告對於未發覺
    之罪自首而接受裁判，請依刑法第62條前段規定，審酌是否
    減輕其刑。請審酌被告因一己疏忽導致憾事、事發當時被害
    人未遵守行人穿越道號誌、被告已與被害人家屬調解成立，
    被害人家屬並表示願原諒被告並同意法院判處緩刑（此有新
    北市○○區○○○○○000○○○○○000號調解書、本署111年6月7日偵
    訊筆錄可按）等一切情狀，衡情酌判。
三、依刑事訴訟法第251條第1項提起公訴。
　　此　致
臺灣新北地方法院
中　　華　　民　　國　 111　　年　　7 　　月　　 7　　日
　　　　　　　　　　　　　　　檢　察　官　曾信傑